臺灣高等法院刑事判決
110年度上訴字第3365號
上  訴  人  臺灣桃園地方檢察署檢察官
被      告  林秉齊


選任辯護人  任君逸律師
被      告  張正和



選任辯護人  黃建霖律師
上列上訴人因被告等違反毒品危害防制條例等案件，不服臺灣桃
園地方法院110年度訴字第395號，中華民國110年9月23日第一審
判決（起訴案號：臺灣桃園地方檢察署109年度偵字第33141號、
第33142號），提起上訴，本院判決如下：
    主  文
原判決關於林秉齊、張正和刑之部分均撤銷。
上開撤銷部分，林秉齊所犯共同運輸第二級毒品罪，處有期徒刑
貳年；又所犯持有第二級毒品罪，處拘役肆拾日，如易科罰金，
以新臺幣壹仟元折算壹日。均緩刑伍年，緩刑期間付保護管束，
並應自本判決確定之日起壹年內，向公庫支付新臺幣拾萬元，及
向檢察官指定之政府機關、政府機構、行政法人、社區或其他符
合公益目的之機構或團體，提供貳佰小時之義務勞務。
上開撤銷部分，張正和處有期徒刑貳年。緩刑伍年，緩刑期間付
保護管束，並應自本判決確定之日起壹年內，向公庫支付新臺幣
拾萬元，及向檢察官指定之政府機關、政府機構、行政法人、社
區或其他符合公益目的之機構或團體，提供貳佰小時之義務勞務
。
    事實及理由
壹、審理範圍之說明：
一、按民國110年6月16日修正公布，自同年月18日起施行之刑事
    訴訟法第348條規定：「上訴得對於判決之一部為之。」、
    「對於判決之一部上訴者，其有關係之部分，視為亦已上訴
    。但有關係之部分為無罪、免訴或不受理者，不在此限。」
    、「上訴得明示僅就判決之刑、沒收或保安處分一部為之。
    」次按同日修正公布、施行之刑事訴訟法施行法第7條之13
    規定：「中華民國110年5月31日修正通過之刑事訴訟法施行
    前，已繫屬於各級法院之案件，於施行後仍適用修正前刑事
    訴訟法第348條規定；已終結或已繫屬於各級法院而未終結
    之案件，於施行後提起再審或非常上訴者，亦同。」其中所
    稱「已繫屬於各級法院」與「已繫屬於法院」之意義，未盡
    相同。前者有區分繫屬於各個不同審級法院之意思，後者則
    單純僅指繫屬於法院而言。而各審級法院繫屬案件及審理程
    序均具有高度可分性及獨立性，在原審級判決終結前，刑事
    訴訟法既已修正施行，當事人自應依據新修正關於上訴範圍
    之規定提起上訴，此種釐定方式既不影響當事人之期待利益
    與訴訟防禦權，亦無違程序一貫性原則。故於原審級案件終
    結後提起上訴時，自應以其提起各個不同審級上訴時，刑事
    訴訟法第348條是否已經修正施行，作為究應適用新法或舊
    法以決定其上訴範圍之時點依據(最高法院110年度台上字第
    4894號判決意旨參照)。
二、本件檢察官起訴㈠被告林秉齊、張正和共同涉犯修正前毒品
    危害防制條例第4條第2項之運輸第二級毒品、懲治走私條例
    第2條第1項之私運管制物品進口罪嫌，及㈡被告林秉齊涉犯
    毒品危害防制條例第11條第2項之持有第二級毒品罪嫌（繫
    屬原審法院日期為110年3月26日），經原審審理後，認被告
    林秉齊、張正和就前揭㈠部分所為，係共同犯修正後毒品危
    害防制條例第4條第2項之運輸第二級毒品罪及懲治走私條例
    第2條第1項之私運管制物品進口罪，另被告林秉齊就前揭㈡
    部分所為，係犯修正前毒品危害防制條例第11條第2項之持
    有第二級毒品罪而各判處罪刑後，係檢察官提起上訴，於上
    開規定修正後之110年11月17日繫屬本院，有原審法院110年
    11月16日桃院增刑進110訴395字第1100024032號函上所蓋本
    院收文戳章（見本院卷第3頁）可憑，是本案上訴之效力及
    其範圍，自應依現行刑事訴訟法第348條之規定判斷。而觀
    諸檢察官上訴書（見本院卷第35至40頁）所載，就前揭㈠所
    示被告林秉齊、張正和共同運輸第二級毒品罪部分，僅就被
    告張正和部分記載不服原判決適用刑法第59條之規定酌減其
    刑，並予被告2人均為附條件之緩刑宣告，及各該緩刑宣告
    所附條件未洽等量刑理由，另就前揭㈡所示被告林秉齊持有
    第二級毒品罪部分，僅記載不服原判決予被告林秉齊為附條
    件之緩刑宣告，及該緩刑宣告所附條件未洽等量刑理由，且
    檢察官於本院110年12月29日準備程序時復陳稱：依本件檢
    察官上訴書所載，僅就原判決量刑及是否得為緩刑或附條件
    緩刑的部分上訴，對於原審判決之「事實認定」及「沒收」
    諭知部分均未上訴等語（見本院卷第151至152頁），業已明
    示僅就原判決之刑部分提起上訴，是依刑事訴訟法第348條
    第3項規定及修法理由，本院審理範圍僅限於原判決所處之
    刑部分，不及於原判決所認定之犯罪事實、所犯法條（論罪
    ）及沒收等其他部分，故就此各部分之認定，均引用第一審
    判決書所記載之事實、證據及理由（如附件）。
貳、實體部分：　　
一、檢察官上訴意旨略以：
　㈠關於前揭二、㈠所示被告2人共同運輸第二級毒品罪之刑部分
    ：
　1.按刑法第59條關於酌減其刑之規定，須犯罪另有特殊原因、
    背景或環境，在客觀上顯然足以引起一般人同情或憫恕，認
    為即予宣告法定最低度刑猶嫌過重者，始有其適用。至於被
    告犯罪之動機、惡性、情節是否輕微及犯後態度是否良好等
    情狀，僅屬同法第57條所規定得於法定刑內審酌量刑之標準
    ，不得據為前揭酌減其刑之適法理由。原判決認被告張正和
    以「暗網」平台訂購「毒郵票」輸入我國，固屬不當，惟毒
    品危害防制條例第4條第2項之運輸第二級毒品罪，其法定刑
    為無期徒刑或10年以上有期徒刑，得併科新臺幣（下同）15
    00萬元以下罰金之重刑，法定刑度甚為嚴峻，而被告張正和
    犯後始終坦承犯行，且其運輸入境之第二級毒品LSD 數量甚
    微，並係供己施用，核與中大盤之販毒、運毒集團情節不同
    ，所顯現之反社會人格尚非嚴重，因認被告張正和所犯之罪
    ，縱依毒品危害防制條例第17條第2項、第3項規定減輕其刑
    ，仍屬法重情輕，情狀顯可憫恕，爰再依刑法第59條規定，
    酌量遞減輕其刑。然關於被告張正和涉犯情節、犯後態度等
    情，僅得作為審酌法定刑度內從輕量刑之事由，不宜援為刑
    法第59條酌量減輕之理由。是原審就被告張正和所為運輸第
    二級毒品之犯行，適用刑法第59條規定酌減其刑，顯有不當
    。
  2.依毒品危害防制條例第4條第2項規定，運輸第二級毒品為最
    輕本刑10年以上有期徒刑之重罪，原判決固已審酌被告林秉
    齊先前雖有虛偽供述卸責，並係在前案尚未判決時即再犯本
    案，且累及無辜友人許恩瑀，惟被告2人均無犯罪前科，本
    案均係一時失慮所犯，被告林秉齊犯後並已協助查緝共犯，
    有正常工作及家人陪伴支持，認被告2人經本案偵審程序及
    刑罰宣告之教訓後，均已知所警惕，依其等各係正常就學、
    就業之情形判斷，仍有悔改歸正之機會，且本案緩刑宣告附
    有條件，倘被告2人於緩刑期間內再犯他罪或違反緩刑宣告
    之負擔，緩刑宣告將有受撤銷之虞，其警告效果已足促使被
    告2人反省改過，而為被告2人均附條件之緩刑宣告。惟鑑於
    近年國內毒品泛濫，對於國家、社會治安及國人身心健康之
    危害甚鉅，政府除修訂相關法律規定及嚴厲查緝走私外，並
    大力宣導反毒政策，此均為被告所知。況如僅因被告2人均
    無犯罪前科，即均為被告2人緩刑之宣告，無異予運輸毒品
    者脫免刑責之機會，將鼓勵毒品集團或有心藉毒品營利之人
    利用無前科者運輸毒品，大大降低運輸毒品犯罪之成本與風
    險，助長毒害蔓延，並使無前科者抱著「只要沒前科，一定
    不會坐牢」之想法而以身試法，將抹煞反毒成果。又依被告
    林秉齊在其前案所犯持有第二級毒品大麻之犯行，經檢察官
    聲請簡易判決處刑後，與被告張正和之對話（見109年度偵
    字第6440卷第42頁）所示，顯見被告林秉齊非但未因前案悔
    改，且於該案尚繫屬原審時，即另為本案「毒郵票」運輸入
    境之聯繫事宜，更以代收國外學校申請資料之理由，騙使許
    恩瑀提供地址及收件，使本案偵查情形更為複雜、耗費更多
    偵查資源，並使無辜之許恩瑀等人需配合接受調查、搜索等
    司法程序，足認被告2人均有刻意規避查緝之意圖，非僅單
    純因一時失慮所犯。又縱認被告林秉齊在偵查中曾供出共同
    被告張正和，稍能彌補其犯行，然本件相關證據原屬充足，
    且由被告林秉齊之歷次供述，可知其係為推諉本案主導者之
    身分，將罪責推由張正和承擔，並非因悔悟而配合供出毒品
    來源或共犯，況本件除被告2人於偵、審階段均坦承犯行外
    ，未見原判決說明有何特別情事，足認被告2人均無再犯之
    虞，是原判決就被告2人所犯共同運輸第二級毒品之犯行，
    均為緩刑宣告，實與「法院加強緩刑宣告實施要點」第7點
    明定「被告有下列情形之一者，以不宣告緩刑為宜：㈠犯最
    輕本刑為1年以上有期徒刑以上之刑之罪。㈡犯罪行為嚴重侵
    害個人法益、影響社會治安或國家利益。」之規定不符，顯
    有違誤。又原判決就被告2人前揭緩刑宣告，僅各附命被告
    提供90小時義務勞務之時數，經依「檢察機關遴選辦理緩起
    訴處分義務勞務執行機關(構)作業規定」第6條第2款規定換
    算結果，僅各為10餘日，遠低於有期徒刑2個月之最低刑度
    ，顯有罪責不相當之不當。
　㈡關於前揭二、㈡所示被告林秉齊持有第二級毒品罪之刑部分：
    　
　　原審固已審酌被告林秉齊並無犯罪前科，本案係因一時失慮
    所犯，且被告林秉齊雖係在前案尚未判決時即再犯本案，並
    曾有虛偽供述卸責之情形，惟其犯後已協助查緝共同被告張
    正和，又係正常就學，並有家人陪伴支持，認被告林秉齊經
    本案偵審程序及刑罰宣告之教訓後，已知所警惕，且本案緩
    刑宣告附有條件，倘被告林秉齊於緩刑期間內再犯他罪或違
    反緩刑宣告之負擔，緩刑宣告將有受撤銷之虞，其警告效果
    已足促使被告林秉齊反省改過，而就其所犯持有第二級毒品
    之犯行為附條件之緩刑宣告。惟被告林秉齊前已因持有第二
    級毒品大麻之犯行，經法院判刑並獲緩刑恩典，又再犯同質
    性之本案犯罪，且被告林秉齊在前案經檢察官僅就其持有大
    麻之犯行，向法院聲請簡易判決處刑後，即與被告張正和為
    前揭聯絡及對話，顯見其並未因前案之偵審程序而獲得教訓
    ，不知悔改，不宜科處過輕之刑，是原判決就被告林秉齊本
    案所犯持有第二級毒品之犯行，亦為緩刑宣告，尚有未洽，
    且亦有緩刑宣告所附條件過輕之不當。綜上，爰提起上訴，
    請求撤銷原判決，另為適法判決等語。
二、本院之判斷：
  ㈠減刑事由之說明：
　1.關於被告林秉齊、張正和共同運輸第二級毒品罪部分：
　①按「犯第4條至第8條之罪於偵查及歷次審判中均自白者，減
    輕其刑。」、「被告因供自己施用而犯第4條之運輸毒品罪
    ，且情節輕微者，得減輕其刑。」毒品危害防制條例第17條
    第2項、第3項定有明文。被告林秉齊、張正和於偵訊、原審
    及本院審理時，均自白其等前揭共同運輸第二級毒品之犯行
    ，均應依修正後毒品危害防制條例第17條第2項之規定，減
    輕其刑。又被告2人共同運輸本件扣案之「毒郵票」進口，
    係供自己施用，復查無被告2人有意將該等「毒郵票」轉讓
    他人或販售牟利之證據，所輸入之「毒郵票」數量雖達250
    張，惟淨重合計僅5.12公克，所含毒品純度低於1%（見109
    年度偵字第10426號卷第109頁所附法務部調查局鑑定書），
    經換算結果，前揭「毒郵票」所含第二級毒品LSD成分，合
    計低於0.0512公克（計算式：5.12*1/100=0.0512），數量
    甚微，堪認其等所犯共同運輸第二級毒品入境之犯行，情節
    尚屬輕微，符合修正後毒品危害防制條例第17條第3項之減
    刑要件，爰均依該條項規定，各減輕其刑。
　②又按犯罪之情狀顯可憫恕，認科以最低度刑仍嫌過重者，得
    酌量減輕其刑，刑法第59條定有明文。此所謂最低度刑，固
    包括法定最低本刑；惟遇有其他法定減輕之事由者，則應係
    指適用其他法定減輕事由減輕其刑後之最低度刑而言。次按
    修正後毒品危害防制條例第4條第2項運輸第二級毒品罪之法
    定最低刑度為10年以上有期徒刑，處罰甚重，然其態樣非可
    一概而論，且其原因動機不一，犯罪情節未必盡同，所造成
    危害社會之程度亦非可等量齊觀，倘依其情狀，處以相當之
    有期徒刑即足以懲儆，並可達防衛社會之目的者，自非不可
    依客觀之犯行與主觀之惡性二者加以考量其情狀，是否有可
    憫恕之處，適用刑法第59條之規定酌量減輕其刑，期使個案
    裁判之量刑能斟酌至當，符合比例原則。查被告林秉齊、張
    正和共同以前揭方式，自國外訂購含有第二級共同LSD成分
    之「毒郵票」入境，固屬不當，應予非難，且被告林秉齊到
    案後，雖曾有推諉責任之辯解，惟嗣於本案偵查中，在有偵
    查權限之警調人員尚不知被告張正和之年籍資料時，即主動
    提供資訊，使警調據以查獲張正和到案，有助本件案情釐清
    及偵辦，被告張正和則於到案後，始終坦承犯行，態度甚佳
    ，參酌被告2人運輸入境之「毒郵票」，其毒品成分之含量
    甚微，又係供自己施用，業如前述，顯與一般販毒或運毒集
    團之犯罪情節不同，均係因一時失慮而觸法，所顯現之反社
    會人格均非嚴重，經審慎斟酌前揭各情，認被告2人所犯前
    揭共同運輸第二級毒品罪，縱均依修正後毒品危害防制條例
    第17條第2項、第3項之規定，各減輕其刑，並均科以法定最
    低度刑，仍有情輕法重，在客觀上顯有情堪憫恕，足以引起
    一般人同情之情形，爰均依刑法第59條之規定，再酌量減輕
    其刑，並各遞減之。
  ③另按毒品危害防制條例第17條第1項所謂「供出毒品來源」係
    指具體供出上游之毒品來源而言，而所稱「毒品來源」，係
    指被告原持有供己犯同條項所列之罪之毒品源自何人之謂，
    如僅供出共犯（包括共同正犯、教唆犯及從犯），而未供出
    上游之毒品來源，自無前揭規定之適用（最高法院109年度
    台上字第3879號判決意旨參照）。經查，被告林秉齊雖於本
    案偵查中，在有偵查權限之警員、調查員等機關人員尚不知
    被告張正和年籍資料時，即主動協助提供，使警調據以查獲
    張正和到案【見原審卷第339至349頁所附法務部調查局110
    年5月18日新緝（7）字第11058522020號函及所附職務報告
    、新竹縣政府警察局竹北分局110年5月28日竹縣北警偵字第
    1101005080號函及所附移送書、職務報告】，惟本件被告2
    人共同運輸入境之第二級毒品「毒郵票」係購自國外之不詳
    賣家，並非源自被告張正和，亦即張正和僅係本案共犯，並
    非本案「毒品來源」，是被告林秉齊雖有供出共犯張正和之
    情形仍與毒品危害防制條例第17條第1項「供出毒品來源，
    因而查獲其他正犯或共犯」之規定不符，無從依該條項規定
    減輕其刑，併此敘明。
  2.關於被告林秉齊所犯持有第二級毒品罪部分：
　　被告林秉齊在警調人員因其所犯前揭共同運輸第二級毒品案
    件，依法搜索其住處，但尚未發覺其另犯持有第二級毒品大
    麻之犯行前，即主動提出前揭大麻毒品，自首而接受裁判，
    符合刑法第62條之規定，爰依該條前段規定，減輕其刑。
　㈡撤銷原判決就被告林秉齊、張正和刑之部分，並均為附條件
    緩刑宣告之理由說明：
　1.原審就被告林秉齊、張正和所犯共同運輸第二級毒品罪，各
    量處有期徒刑1年6月、1年10月，另就被告林秉齊所犯持有
    第二級毒品罪，量處拘役40日，並均予附條件之緩刑宣告（
    緩刑條件各如原判決「主文」欄第1項中段、第2項中段所示
    ），固非無見。惟①被告林秉齊所犯共同運輸第二級毒品之
    犯行，並不符毒品危害防制條例第17條第1項之減刑要件，
    惟符合刑法第59條規定，得酌予減輕其刑，原判決誤引用毒
    品危害防制條例第17條第1項規定，減輕其刑，又未依刑法
    第59條之規定，酌減其刑，均有未洽；②被告林秉齊、張正
    和於偵訊、原審及本院審理時，均自白前揭共同運輸第二級
    毒品之犯行，則依法律整體適用，不得割裂之原則，均應依
    修正後之現行毒品危害防制條例第17條第2項規定，各減輕
    其刑。原判決就此部分，除有漏未比較說明新舊法之減刑規
    定，何者對被告較為有利之不當外，並有誤引修正前毒品危
    害防制條例第17條第2項之規定，減輕其刑之違誤；③按量刑
    之輕重，固屬事實審法院得依職權自由裁量之事項，惟仍應
    受比例原則及公平原則之限制，以符罪刑相當之原則，否則
    其判決即非適法。所稱比例原則，指行使此項職權判斷時，
    須符合客觀上之適當性、相當性與必要性之價值要求，不得
    逾越此等特性之程度，用以維護其均衡；而所謂公平原則，
    非指一律齊頭之平等待遇，應從實質上加以客觀判斷，倘條
    件有別，應本乎正義理念，分別適度量處，禁止恣意為之（
    最高法院99年度台上字第4568號判決意旨參照）。又量刑是
    否正確或妥適，端視在科刑過程中對於各種刑罰目的之判斷
    權衡是否得當，以及對科刑相關情狀事證是否為適當審酌而
    定；法院為刑罰裁量時，除應遵守平等原則、保障人權之原
    則、重複評價禁止原則及刑法所規定之責任原則，與各種有
    關實現刑罰目的與刑事政策之規範外，更必須依據犯罪行為
    人之個別具體犯罪情節、所犯之不法與責任之嚴重程度，以
    及行為人再社會化之預期情形等因素，在正義報應、預防犯
    罪與協助受刑人復歸社會等多元刑罰目的間尋求平衡，而為
    適當之裁量。依本件卷證資料，被告林秉齊犯後在偵查中原
    未完全坦承犯行，嗣其雖隨本件案情進展而逐漸供承，惟依
    其歷次供述所示，仍推稱本案主導者為被告張正和，嗣於本
    院審理時始完全坦承犯行。況依被告林秉齊、張正和所述，
    其等在共同為本案運輸第二級毒品入境之犯行前，已曾2次
    以類似手法，非法運輸第二級毒品入境，而此亦經原判決予
    以認定【見原判決「理由」欄「三（二）」、「五（五）」
    等部分所述；惟此部分均非屬本案起訴之範圍】，況關於本
    案購買「毒郵票」並運輸入境之犯行係由被告林秉齊主導，
    並因其不會使用「暗網」平台向國外網站訂購「毒郵票」，
    而由被告張正和協助以前揭方式向國外賣家下單訂購「毒郵
    票」後，再非法運輸入境，且如順利運輸入境，其中大部分
    「毒郵票」係由被告林秉齊取得，被告張正和則僅由其中分
    得數張「毒郵票」作為報酬等情，顯見被告林秉齊就本件與
    被告張正和共同運輸第二級毒品之犯行，其犯罪情節並未輕
    於被告張正和。原判決未併予審酌前揭均與被告2人量刑有
    關之重要因子，復誤認被告林秉齊犯後於「警詢、偵訊」中
    均坦承犯行，犯後態度良好，各量處被告林秉齊有期徒刑1
    年6月，被告張正和有期徒刑1年10月，顯有評價不足，量刑
    過輕之情形，有違罪刑相當原則，且就被告林秉齊量處輕於
    被告張正和之刑度，亦有未當；④原判決就被告林秉齊、張
    正和所犯共同運輸第二級毒品罪所宣告之刑，及就被告林秉
    齊所犯持有第二級毒品罪所宣告之拘役，均為緩刑5年之宣
    告，雖尚無不當，惟所附命被告2人各應履行之負擔（各於
    判決確定後1年內，依執行檢察官之指定，各提供90小時之
    義務勞務）容屬過輕，尚不足以確實達成上開督促被告2人
    自我反省、檢討悔過之功能，尚有未洽。檢察官上訴指稱關
    於被告張正和所犯共同運輸第二級毒品罪部分，不應適用刑
    法第59條規定，酌減其刑，且就被告林秉齊、張正和所犯共
    同運輸第二級毒品罪量處之刑，及被告林秉齊所犯持有第二
    級毒品罪量處之刑，均不應為緩刑宣告，雖無可採，惟其指
    摘原判決就前揭緩刑宣告所附加之條件過輕，不足以達成促
    使被告更新之功能，量刑有所不當，為有理由。原判決既有
    前揭量刑不當之情形，自屬無可維持，應由本院將原判決關
    於刑之部分均予撤銷改判。
　2.爰均以行為人之責任為基礎，審酌被告林秉齊持有第二級毒
    品之動機、目的、手段、持有之毒品數量及所犯所生之危害
    ，兼衡國內毒品日益泛濫，對於國家、社會治安及國人身心
    健康危害甚鉅之現況，政府除修訂相關法規、加重與毒品有
    關之刑罰並嚴厲查緝走私外，並大力宣導反毒政策，此均為
    被告所知，惟被告林秉齊在「前案」所犯持有第二級毒品之
    犯行，經檢察官另案向原審法院聲請簡易判決處刑後，不僅
    未檢討反省，反與被告張正和為「安全下莊」、「沒事了」
    、「就當花錢消災」等顯然不當、漠視法紀之對話，且於林
    秉齊上開「前案」尚繫屬原審法院審理時，即共同另為本案
    訂購並運輸「毒郵票」入境供己施用之犯行，復利用不知情
    之第三人代收郵件，藉以逃避查緝而累及他人，固徒增司法
    資源之耗費，惟考量被告2人共同為本件運輸第二級毒品犯
    行之動機、目的、手段及分工情形、運輸之毒品種類及數量
    、所造成之危害，犯後於本院審理時，均尚能坦承犯行之犯
    後態度，及被告林秉齊除於109年間犯持有第二級毒品罪，
    經法院判決拘役30日確定（按此即上開「前案」）外，並無
    其他犯罪前科之素行，自陳大學就學中之智識程度，現與母
    親同住之家庭與經濟狀況；被告張正和並無犯罪前科，素行
    尚佳，自陳大學畢業之智識程度，現擔任都市更新業務之專
    業經理人，與母親、姐妹同居之家庭與經濟狀況（見本院卷
    第200頁、第202頁）等一切情狀，並參酌檢察官於本院審理
    時所表示之量刑意見（見本院卷第203頁），各量處如主文
    第2項前段、第3項前段所示之刑，並就被告林秉齊所犯持有
    第二級毒品罪所處之刑，諭知易科罰金之折算標準。
　3.按行為經法院評價為不法之犯罪行為，且為刑罰科處之宣告
    後，究應否加以執行，乃刑罰如何實現之問題。依現代刑法
    之觀念，在刑罰制裁之實現上，宜採取多元而有彈性之因應
    方式，除經斟酌再三，認確無教化之可能，應予隔離之外，
    對於有教化、改善可能者，其刑罰執行與否，則應視刑罰對
    於行為人之作用而定。倘認有以監禁或治療謀求改善之必要
    ，固須依其應受威嚇與矯治之程度，而分別施以不同之改善
    措施（入監服刑或在矯治機關接受治療）；反之，如認行為
    人對於社會規範之認知並無重大偏離，行為控制能力亦無異
    常，僅因偶發、初犯或過失犯罪，刑罰對其效用不大，祇須
    為刑罰宣示之警示作用，即為已足，此時即非不得緩其刑之
    執行，並藉違反緩刑規定將入監執行之心理強制作用，謀求
    行為人自發性之改善更新。而行為人是否有改善之可能性或
    執行之必要性，固係由法院為綜合之審酌考量，並就審酌考
    量所得而為預測性之判斷，但當有客觀情狀顯示預測有誤時
    ，亦非全無補救之道，法院仍得在一定之條件下，撤銷緩刑
    （參刑法第75條、第75條之1），使行為人執行其應執行之
    刑，以符正義。由是觀之，法院是否宣告緩刑，有其自由裁
    量之職權，而基於尊重法院裁量之專屬性，對其裁量宜採取
    較低之審查密度，祇須行為人符合刑法第74條第1項所定之
    條件，法院即得宣告緩刑（最高法院102年度台上字第4161
    號判決意旨參照）。查被告林秉齊除前揭另案經法院判處拘
    役30日之前科外，並無其他前案而曾受有期徒刑以上刑之宣
    告，被告張正和則無任何犯罪前科，此有本院被告前案紀錄
    表在卷可參（見本院卷第55至58頁）。經審酌被告林秉齊雖
    於上開「前案」尚未判決時即再犯本案，且於本件偵查中曾
    有前揭虛偽供述卸責之情形，惟其等均係一時失慮而為本案
    犯行，行為時各僅23歲、24歲，思慮或有未週，被告林秉齊
    犯後並已協助查緝共犯即被告張正和，被告張正和則始終坦
    承犯行，堪認其等犯後均非無悔悟之心，又各有正常就學或
    就業之情形，其等經本案偵審程序及刑罰宣告之教訓後，均
    當知所警惕而無再犯之虞。是被告林秉齊雖與張正和共犯本
    件運輸第二級毒品之犯行，被告林秉齊另犯持有第二級毒品
    之犯行，惟祇須各對其等為前揭刑罰宣示之警示作用即為已
    足，並無必令其等入監執行之必要性，而得緩其刑罰之執行
    ，並藉其等如違反緩刑宣告所附條件（詳如後述），將入監
    執行之心理強制作用，督促其等謹慎行事，遵守法紀而復歸
    社會。爰均予緩刑宣告，惟其等緩刑宣告均應附加相當條件
    ，藉以確實發揮督促其等自我反省、檢討悔過之功能。爰依
    刑法第74條第2項第4、5款規定，命被告2人應自本案判決確
    定之日起1年內，各向公庫支付10萬元，及向檢察官指定之
    政府機關、政府機構、行政法人、社區或其他符合公益目的
    之機構或團體，各提供200小時之義務勞務，併依同法第93
    條第1項第2款規定，諭知緩刑期間均付保護管束。若被告2
    人不履行前揭緩刑所附條件或再犯他罪，且情節重大，足認
    原宣告之緩刑難收其預期效果，而有執行刑罰之必要者，依
    刑法第75條之1第1項第4款規定，得撤銷其緩刑宣告，併此
    敘明。
據上論斷，應依刑事訴訟法第369條第1 項前段、第364條、第29
9條第1項前段，判決如主文。
本案經檢察官林暐勛提起公訴，由檢察官陳玟君提起上訴，由檢
察官王亞樵到庭執行職務。
中　　華　　民　　國　　111 　年　　2 　　月　　17　　日
                  刑事第十五庭  審判長法  官  陳芃宇
                                      法  官  曹馨方
                                      法  官  陳勇松
以上正本證明與原本無異。
持有第二級毒品罪部分不得上訴。
其餘部分，如不服本判決，應於收受送達後20日內向本院提出上
訴書狀，其未敘述上訴之理由者並得於提起上訴後20日內向本院
補提理由書（均須按他造當事人之人數附繕本）「切勿逕送上級
法院」。
                                      書記官  邱紹銓
中　　華　　民　　國　　111 　年　　2 　　月　　17　　日
附錄：本案科刑法條全文 
毒品危害防制條例第4條
製造、運輸、販賣第一級毒品者，處死刑或無期徒刑；處無期徒
刑者，得併科新臺幣3千萬元以下罰金。
製造、運輸、販賣第二級毒品者，處無期徒刑或10年以上有期徒
刑，得併科新臺幣1千5百萬元以下罰金。
製造、運輸、販賣第三級毒品者，處7年以上有期徒刑，得併科
新臺幣1千萬元以下罰金。
製造、運輸、販賣第四級毒品者，處5年以上12年以下有期徒刑
，得併科新臺幣5百萬元以下罰金。
製造、運輸、販賣專供製造或施用毒品之器具者，處1年以上7年
以下有期徒刑，得併科新臺幣1百50萬元以下罰金。
前五項之未遂犯罰之。

修正前毒品危害防制條例第11條
持有第一級毒品者，處三年以下有期徒刑、拘役或新臺幣五萬元
以下罰金。
持有第二級毒品者，處二年以下有期徒刑、拘役或新臺幣三萬元
以下罰金。
持有第一級毒品純質淨重十公克以上者，處一年以上七年以下有
期徒刑，得併科新臺幣一百萬元以下罰金。
持有第二級毒品純質淨重二十公克以上者，處六月以上五年以下
有期徒刑，得併科新臺幣七十萬元以下罰金。
持有第三級毒品純質淨重二十公克以上者，處三年以下有期徒刑
，得併科新臺幣三十萬元以下罰金。
持有第四級毒品純質淨重二十公克以上者，處一年以下有期徒刑
，得併科新臺幣十萬元以下罰金。
持有專供製造或施用第一級、第二級毒品之器具者，處一年以下
有期徒刑、拘役或新臺幣一萬元以下罰金。

懲治走私條例第2條
私運管制物品進口、出口者，處7年以下有期徒刑，得併科新臺
幣3百萬元以下罰金。
前項之未遂犯罰之。
第1項之管制物品，由行政院依下列各款規定公告其管制品項及
管制方式：
一、為防止犯罪必要，禁止易供或常供犯罪使用之特定器物進口
    、出口。
二、為維護金融秩序或交易安全必要，禁止偽造、變造之各種貨
    幣及有價證券進口、出口。
三、為維護國民健康必要，禁止、限制特定物品或來自特定地區
    之物品進口。
四、為維護國內農業產業發展必要，禁止、限制來自特定地區或
    一定數額以上之動植物及其產製品進口。
五、為遵守條約協定、履行國際義務必要，禁止、限制一定物品
    之進口、出口。